# 关于终止实施股权激励计划

提问人：cherry0910 时间：2022-09-19 21:11:38
请教陈版：
根据《上市公司股权激励管理办法》（中国证券监督管理委员会令第 126 号）第五十一条，上市公司在股东大会审议通过股权激励计划之后终止实施股权激励的，应当由股东大会审议决定。
某上市公司在股东大会审议通过股权激励计划之后，在第一个解锁期尚未届满时，公司因环境变化，预计股权激励计划中设定的第一、二、三期业绩目标均无法达成，股权激励计划应当终止实施（作废），未达成公司业绩目标的股份支付费用予以转回。请问，转回股份支付费用的会计处理时间，是应在董事会审议通过终止实施之时（公司已明确客观条件无法达成业绩目标），还是股东大会通过终止实施之时（法定程序要求终止实施经股东会审议）？
谢谢！

回答人：chenyiwei
可参考：《上市公司执行企业会计准则案例解析（ 2020 ）》之“案例9-09：终止股权激励计划的会计处理”。
从主帖信息来看，终止的原因是“因环境变化，预计股权激励计划中设定的第一、二、三期业绩目标均无法达成”，即这种情况名为终止，实为作废，即使没有正式的终止步骤，在目前的业绩预期下，最终需确认的股份支付费用也是零。因此，如果资产负债表日根据当时的情况和可获得的信息，已经可以合理预计最终无法达到可行权条件，则此时即应将此前累积的股份支付费用冲回，且不再确认新的股份支付费用，而不应等到董事会和股东大会作出取消决议后才冲回费用。

提问人：wx_635b9ec21e54 时间：2022-10-28 17:25:59
如果股权激励计提的费用跨期了呢，是冲减取消年度的费用，还是追溯调整上一年年度的费用呢？

回答人：chenyiwei
冲减取消年度的费用。这不是前期差错，而是会计估计变更。